# **Mouad Medini**

BSc in Wirtschaftsinformatik i.A. & Kaufmann mit Berufsmaturität



- mouad.medini1@gmail.com \ 0794750885
- Brunnhofweg 18, 3007 Bern 20/04/1999

  - Schweiz in LinkedIn: Mouad Medini

## PROFIL

Mit einer umfangreichen und vielfältigen bald vierjährigen Berufserfahrung in verschiedenen Sektoren wie dem öffentlichen Dienst, der Sicherheitsbranche und dem Versicherungswesen, bringe ich ein breites Wissen und vielseitige Fähigkeiten mit. Meine Arbeitsweise ist durch Effizienz, Autonomie und Belastbarkeit geprägt. Darüber hinaus zeichne ich mich durch meine Geduld und meine ruhige Art im Umgang mit meinen Mitmenschen aus. Derzeit vertiefe ich betriebswirtschaftlichen Kenntnisse geknüpft an meine Leidenschaft für Informatik im Rahmen meines Studiums in der Fachrichtung Wirtschaftsinformatik.

#### AUSBILDUNG

#### Berner Fachhochschule, BFH,

BSc in Wirtschaftsinformatik

09/2021 - heute | Bern

## Wirtschaftsmittelschule Bern, WMB,

Handelsdiplom mit Berufsmaturität 08/2015 - 07/2019 | Bern

Berufs-, Fach- und Fortbildungsschule, **BFF Bern,** Berufsvorbereitendes Schuljahr 08/2014 - 07/2015 | Bern



## **BERUFSERFAHRUNG**

## SBB CFF FFS,

Operations Management Engineer

01/2024 - heute | Bern, Ostermundigen

- Überwachung komplexer Netzwerke und Systeme (24/7)
- Analyse und Klassifikation von Störungen und
- Koordination mit internen und externen Stakeholdern
- Durchführung technischer Konfigurationen
- Sicherstellung und Pflege von Systemdaten

## Staatsanwaltschaft Bern-Mittelland,

Sachbearbeiter Junior Strafbefehle

09/2021 - 12/2023 | Bern

- Archivbewirtschaftung
- Bearbeitung von eingehenden Versicherungsanfragen
- Einarbeitung und Betreuung der Aushilfen im Bereich der Aktenvernichtung
- Controllingaufgaben

#### Securitas AG,

Ordnungsdienst 1 und Logendienst

04/2021 – 08/2021 | Bundesasylzentrum Bern

- Besucherempfang und Zutrittskontrolle
- verbales Schlichten und Lösen von Konflikten
- Verfassen von Berichten und Meldungen

#### Militärdienst, Durchdiener

01/2020 - 11/2020

• Einsatz in der Inf DD S 14 als Führungsstaffelsoldat und Fahrer C1

#### Atupri Gesundheitsversicherung,

Sachbearbeiter im Mutationsteam

09/2019 - 12/2019 | Bern

- Unterstützung bei der Aufnahme von Neukunden
- Schriftliche und telefonische Bearbeitung von Kundenanliegen

# Eidgenössisches Büro für die Gleichstellung von Frau und Mann (EBG),

HMS-Praktikum Sekretariat

08/2018 - 07/2019 | Bern

- Korrespondenz mit Kunden (E-Mail, Brief und Telefon)
- Betrieb der Webseite

## Brunnmattschule Bern,

*Primar- und Sekundarschule* 08/2005 – 07/2014 | Bern

SPRACHEN	
Deutsch	• • • • •
Arabisch	• • • • •
Englisch	• • • • •
Französisch	• • • • •
Spanisch	• • • • •
<b>₩</b> KENNT	NISSE
MS-Office-Palette (ECDL-Zertifikat)	• • • •
CMS-SharePoint	• • • • •
Python	• • • • •
RStudio	• • • • •
SQL	• • • • •

- Administrative Unterstützung interne und externe Anlässe
- Unterstützung allgemeine Amtssekretariats-Aufgaben

# Wirtschaftsmittelschule Bern,

Kurzpraktikum im Sekretariat

06/2017 - 07/2017 | Bern

- Korrespondenz mit Kunden (E-Mail, Brief, Telefon und direkter Kundenkontakt)
- Archivierungsarbeiten

**BOX 65,** *Mitarbeiter bei der Praxisfirma der Wirtschaftsmittelschule Bern* 

08/2016 - 06/2017 | Bern

- 6 Monate im Bereich Verkauf
- 6 Monate im Bereich Personal



Für den Körper • Für die Kreativität

REFERENZEN

**Referenzen auf Anfrage**